最高法院刑事判決　　　　　　　　　 111年度台上字第2249號
上　訴　人　嚴宏恩


上列上訴人因違反毒品危害防制條例案件，不服臺灣高等法院中
華民國110年12月29日第二審判決（110年度上訴字第2958號，起
訴案號：臺灣桃園地方檢察署109年度偵字第14217號），提起上
訴，本院判決如下：
    主  文
上訴駁回。
    理  由
一、按刑事訴訟法第377 條規定，上訴於第三審法院，非以判決
    違背法令為理由，不得為之。是提起第三審上訴，應以原判
    決違背法令為理由，係屬法定要件，且必須依據卷內訴訟資
    料為具體之指摘，並足據以辨認原判決已具備違背法令之形
    式者，始屬相當。本件原判決綜合全案證據資料，本於事實
    審法院之推理作用，認定上訴人嚴宏恩有如其事實欄所載與
    其女友張珮瑄（業經法院判處罪刑確定）於民國109年4月28
    日共同將含有第二級毒品甲氧基甲基安非他命及第三級毒品
    4-甲基甲基卡西酮等多種不同級毒品成分之咖啡包販賣予喬
    裝毒品買家之警員，而遭警方查獲之未遂犯行，因而撤銷第
    一審關於罪刑部分之判決，改判依想像競合犯關係從一重論
    處上訴人以共同販賣第二級毒品未遂罪，於依刑法第25條第
    2項關於未遂犯及修正前毒品危害防制條例第17條第2項於偵
    審中均自白之規定遞減其刑後，處有期徒刑1年9月，並維持
    第一審關於其附表一至三所示扣案物品之沒收銷燬及沒收部
    分之判決，而駁回上訴人對此沒收部分在第二審之上訴，已
    詳述其所憑證據及認定之理由（上訴人於偵查中及第一、二
    審均坦承本件全部犯行不諱）。核其所為之論斷，俱有卷內
    資料可資覆按，從形式上觀察，原判決並無足以影響其判決
    結果之違法情形存在。
二、上訴人上訴意旨略以：伊係因缺錢花用，一時失慮而為本件
    販賣毒品犯行，然對此已深感悔悟，且伊之妻子目前懷有身
    孕，亟須伊在旁照料，不宜入監執行，原審量刑實屬過重，
    請求法院考量上情，給予伊以其他方式替代入監服刑之機會
    云云。惟刑罰之量定，為事實審法院之職權，倘其所量之刑
    並未逾越法定刑範圍，亦無違反公平、比例及罪刑相當原則
    或有裁量權濫用之情形者，即不能任意指為違法而執為適法
    之第三審上訴理由。原判決於量刑時，已以上訴人之責任為
    基礎，依刑法第57條所列各款事項，審酌上訴人之犯罪對社
    會治安及國民身心健康所生危害非輕，兼衡其本件販賣毒品
    犯行因警方誘捕偵查得當而未遂，以致毒品未能流入市面，
    所生危害程度已有減低，並斟酌其犯罪動機、目的、手段、
    上訴人之智識程度、家庭生活狀況及犯後坦承犯行，態度良
    好等一切情狀，量處有期徒刑1年9月（上訴人所犯共同販賣
    第二級毒品罪，依刑法第25條第2 項及修正前毒品危害防制
    條例第17條第2項規定遞減其刑後之最低法定刑為有期徒刑1
    年9 月），並說明上訴人不顧國民健康，透過網路販售混合
    多種不同級毒品之咖啡包，危害層面甚廣，如未令其入監執
    行，恐難使其真正悔悟自新，且依其身心狀況，亦未見有何
    以暫不執行徒刑為適當之情形，因認本件尚不宜對上訴人為
    緩刑之宣告，已詳敘其審酌情形及論斷之理由，經核尚無違
    法、不當，或有濫用裁量權之情形。上訴人上訴意旨並未依
    據卷內資料具體指摘原判決究有如何違背法令之情形，徒執
    前揭泛詞，指摘原審量刑過重，而就原審量刑職權之適法行
    使，漫為爭執，顯不足據以辨認原判決已具備違背法令之形
    式。揆之首揭說明，其上訴為違背法律上之程式，應予駁回
    。
據上論結，應依刑事訴訟法第395條前段，判決如主文。
中    華    民    國   111    年    4     月    14    日
                  刑事第一庭審判長法  官  郭  毓  洲  
                                  法  官  林  英  志  
                                  法  官  周  盈  文  
                                  法  官  蔡  憲  德  
                                  法  官  林  靜  芬  
本件正本證明與原本無異
                                  書記官
中    華    民    國   111    年    4     月    18    日